【裁判字號】    98,重抗,13
【裁判日期】    980403
【裁判案由】    停止執行
【裁判全文】
臺灣高等法院臺南分院民事裁定  98年度重抗字第13號
抗  告  人  丙○○
            丁○○
            乙○○
相  對  人  甲○○
                    現於臺灣嘉義監獄鹿草分監執行中
上列抗告人因與相對人甲○○間停止執行事件，對於中華民國98
年2月12日臺灣臺南地方法院所為98年度聲字第127號裁定提起抗
告，本院裁定如下：
    主    文
抗告駁回。
抗告程序費用由抗告人負擔。
    理    由
一、按有回復原狀之聲請，或提起再審或異議之訴，或對於和解
    為繼續審判之請求，或提起宣告調解無效之訴、撤銷調解之
    訴，或對於許可強制執行之裁定提起抗告時，法院因必要情
    形，或依聲請定相當並確實擔保，得為停止強制執行之裁定
    ，強制執行法第18條第2項定有明文。又抵押人如以許可執
    行裁定成立前實體上之事由，主張該裁定不得為執行名義而
    提起訴訟時，其情形較裁定程序為重，依「舉輕明重」之法
    理，並兼顧抵押人之利益，則抵押人自得依強制執行法第18
    條第2項之規定，聲請為停止執行之裁定。此所供之擔保，
    係以擔保抵押權人因抵押人聲請停止強制執行不當，可能遭
    受之損害獲得賠償為目的。是法院定此項擔保，其數額應依
    標的物停止執行後，抵押權人未能即時受償或利用該標的物
    所受之損害額，或其因另供擔保強制執行所受之損害額定之
    ，非以標的物之價值或其債全額為依據。又其擔保金額之多
    寡應如何始認為相當，原屬於法院職權裁量之範圍，如已斟
    酌抵押權人因停止執行所應受之損害，自非當事人所可任意
    指摘（最高法院95年度台抗字第104號、92年度台抗字第574
    號裁定參照）。
二、經查：原審法院97年度執字第55496號執行債權人即相對人
    與執行債務人即抗告人、第三人康聰賢間拍賣抵押物強制執
    行事件，已就如原裁定附表所示之土地定期於民國98年2月
    17日進行拍賣執行程序。而抗告人已提起同院97年度重訴字
    第45號塗銷抵押權登記之訴，其訴之聲明目前則為確認如附
    表所示之土地登記次序0003、登記日期95年5月10日，權利
    人甲○○，擔保債權總金額新臺幣（下同）8千4百萬元之抵
    押權所擔保之債權於超過1千3百萬元之部分不存在（該卷宗
    第120頁），並主張前揭超過部分，係屬自始不存在（該卷
    第146頁第7行）等情，業經本院依職權調閱上開執行卷宗及
    原審法院97年度重訴字第45號塗銷抵押權登記之訴卷宗資料
    審核無誤。顯見抗告人所為之聲明及主張係以，抵押人即抗
    告人以許可執行裁定成立前實體上之事由，主張該裁定不得
    為執行名義而提起訴訟，依首揭法文說明，抗告人就其應有
    部分於逾1千3百萬元部分，聲請裁定停止強制執行程序之範
    圍內，即有理由，應予准許（至其原裁定駁回逾上開部分之
    聲請，抗告人未表示不服）。審酌相對人就前開執行事件中
    ，請求執行金額為5,040萬元及其利息；另就如原裁定附表
    所示之土地，執行程序即將進入第2次拍賣，其拍賣條件定
    為分別標價合併拍賣，所核定拍賣最低價格為4,504萬6千元
    等情，此據本院調閱前揭執行卷宗查明屬實。是與前揭1,30
    0萬元之差額為3,204萬6千元。原審以前揭差額32,046,000
    元，預估訴訟期間3年，依法定利率5%，並斟酌相對人前開
    未能及時受償所可能遭受之一切損害，而定本件之擔保金額
    為560萬元，應屬相當。是原裁定命抗告人供擔保560萬元後
    ，同院97年度執字第55496號強制執行事件之強制執行程序
    ，於同院97年度重訴字第45號塗銷抵押權登記事件判決確定
    或撤回前，應就如原裁定附表所示抗告人應有部分之土地，
    於執行金額逾1,300萬元部分，暫予停止。經核於強制執行
    法第18條第2項規定，洵無違誤。
三、抗告意旨略以：共同原告已提供擔保，原裁定未列入計算；
    本件訴訟已繫屬一年有餘，依經驗最多再一年應會結束；目
    前利率低，以法定利率5%計算相對人可能受有之損害，顯然
    過高云云。惟查原審共同原告康聰賢雖另聲請原審法院以97
    年度聲字第1571號裁定，以其供擔保400萬元後，同上執行
    事件之執行程序，在同上訴訟事件判決確定或撤回前，就裁
    定附表其應有部分土地，於執行金額逾1,300萬元部分，暫
    予停止。縱其已提供擔保，所停止執行者係其應有部分土地
    ，與抗告人本件聲請無涉，在本件無列入計算必要。又原審
    法院97年度重訴字第45號塗銷抵押權登記之訴，自97年2月
    19日訴訟繫屬迄今已一年有餘，參考民國97年4月11日修正
    之各級法院辦案期限實施要點：民事通常程序第一審審判案
    件為一年四個月、第二審審判案件為二年、第三審審判案件
    為一年，原裁定預估本件訴訟期間尚有3年，亦屬適當。至
    於市面利率高低起伏不定，雖目前市面利率雖較低，惟何時
    會上揚，誰也無法預料，是原裁定參酌民法第203條法定利
    率之規定，以5%計算相對人可能受有之損害，要無不當。抗
    告意旨，指摘原裁定不當，求予廢棄，不能認為有理由。
四、據上論結，本件抗告為無理由，依強制執行法第30條之1，
    民事訴訟法第495條之1第1項、第449條第1項、第95條、第
    78條、第85條第1項前段，裁定如主文。
中    華    民    國    98    年    4     月    3     日
                  民事第二庭    審判長法  官  丁振昌
                                      法  官  吳上康
                                      法  官  李素靖
上為正本係照原本作成。
如不服本裁定，僅得於收受本裁定正本送達後10日內以適用法規
顯有錯誤為理由，向本院提出再抗告狀（須附繕本）依法應繳納
抗告費新台幣1千元，並委任律師為訴訟代理人始可再抗告。
中    華    民    國    98    年    4     月    3     日
                                      書記官  李淑華
【附記】
民事訴訟法第495條之1第2項準用同法第466條之1第1、2項規定
：
(1)對於第二審判決上訴，上訴人應委任律師為訴訟代理人。但上
  訴人或其法定代理人具有律師資格者，不在此限。
(2)上訴人之配偶、三親等內之血親、二親等內之姻親，或上訴人
  為法人、中央或地方機關時，其所屬專任人員具有律師資格並
  經法院認為適當者，亦得為第三審訴訟代理人。
民事訴訟法第466條之2：
  上訴人無資力委任訴訟代理人者，得依訴訟救助之規定，聲請
  第三審法院為之選任律師為其訴訟代理人。


司法院資訊處製作；財團法人民間司法改革基金會備份。
